臺灣彰化地方法院北斗簡易庭民事裁定
110年度斗簡聲字第11號
聲  請  人  李鳳娥
上列聲請人與相對人財團法人中華民國弱勢家庭互助協會間給付
慰助金事件（本院109年度斗簡字第195號），聲請交付法庭錄音
光碟，本院裁定如下：
    主    文
聲請人於繳納費用後，准予交付本院一○九年度斗簡字第一九五
號給付慰助金事件於民國一○九年十月二十日言詞辯論期日之法
庭錄音光碟。
聲請人就前項所示錄音光碟內容，不得散布、公開播送，或為非
正當目的使用。
聲請費用由聲請人負擔。
    理    由
一、按當事人及依法得聲請閱覽卷宗之人，因主張或維護其法律
    上利益，得於開庭翌日起至裁判確定後6個月內，繳納費用
    聲請法院許可交付法庭錄音內容。又當事人及依法得聲請閱
    覽卷宗之人，因主張或維護其法律上利益，聲請交付法庭錄
    音內容時，應敘明理由，由法院為許可與否之裁定。法院受
    理前項聲請，如認符合聲請人要件，並在聲請期間內提出，
    且就所主張或維護法律上之利益已敘明者，除法令另有排除
    規定外，應予許可。聲請經法院裁定許可者，每張光碟應繳
    納費用新臺幣（下同）50元。持有法庭錄音內容之人，就取
    得之錄音內容，不得散布、公開播送，或為非正當目的使用
    。法院組織法第90條之1第1項前段、第90條之4第1項、法庭
    錄音錄影及其利用保存辦法第8條分別定有明文。而所謂主
    張或維護法律上利益，舉凡核對更正筆錄、他案訴訟所需，
    或認法院指揮訴訟方式對其訴訟權益有影響之虞，欲用以保
    障其法律上利益等，均屬之（法庭錄音錄影及其利用保存辦
    法第8條之修正說明參照）。
二、聲請意旨略以：本件被告於上訴審即本院110年度簡上字第1
    10號案件大量引用原審證人陳述，故原告向本院聲請法庭錄
    音光碟作為訴訟之攻防，以釋明疑義，為確保原告訴訟上之
    權利，爰聲請交付民國109年10月20日之法庭錄音光碟等語
    。
三、經查，本件聲請人為本院109年度斗簡字第195號事件之當事
    人，屬依法得聲請閱覽卷宗之人，且其聲請合於首揭規定之
    期限規定，復已敘明其聲請交付法庭光碟以主張或維護法律
    上利益之理由；又本件並無得不予許可或限制聲請閱覽、抄
    錄或攝影卷內文書等應保密之事項。從而，聲請人之聲請經
    核於法並無不合，應予准許。
四、聲請人依法就取得之法庭數位錄音光碟內容，不得散布、公
    開播送，或為非正當目的使用。違反前揭規定者，依法院組
    織法第90條之4第1、2項，由行為人之住所、居所，或營業
    所、事務所所在地之地方法院處3萬元以上30萬元以下罰鍰
    ，併特予裁示如主文第2項，以促其注意遵守。
五、依法院組織法第90條之1、法庭錄音錄影及其利用保存辦法
    第8條，裁定如主文。
中    華    民    國   110    年     9     月    2    日
                  北斗簡易庭  法  官  丁兆嘉
以上正本係照原本作成。
本裁定不得抗告。 
中　　華　　民　　國　　110 　年　　9 　　月　　2 　　日
                              書記官  葉春涼